臺北高等行政法院判決
　　　　　　　　　　　　　　　　　　 96年度訴字第00858號
　　　　　　　　　　　　　　　.
原　　　告　泰華油脂工業股份有限公司
代　表　人　甲○○
訴訟代理人　劉法正　律師（兼送達代收人）
　　　　　　楊祺雄　律師
複　代理人　余惠如　律師
被　　　告　經濟部智慧財產局
代　表　人　蔡練生（局長）住同上
訴訟代理人　丙○○
參　加　人　台灣菸酒股份有限公司
代　表　人　乙○○
訴訟代理人　俞昌瑋　律師
上列當事人間因商標廢止事件，原告不服經濟部中華民國96年1
月4 日經訴字第09506186600 號訴願決定，提起行政訴訟。本院
判決如下：
　　主  文
原告之訴駁回。
訴訟費用由原告負擔。
　　事  實
一、事實概要：
    參加人前於民國（下同）92年6 月24日以「金牌台灣啤酒設
    計字」商標（下稱系爭商標，如附圖1 所示），指定使用於
    當時商標法施行細則第49條所定商品及服務分類表第32類之
    啤酒、生啤酒、黑啤酒、淡啤酒、無酒精啤酒、濃色啤酒、
    麥酒、薑汁啤酒等商品，向被告申請註冊，經被告核准列為
    註冊第0000000 號商標。嗣原告於93年10月20日以系爭商標
    有商標法第57條第1 項第1 款規定之情事，向被告申請廢止
    其註冊，案經被告審查，以95年6 月29日中台廢字第930228
    號商標廢止處分書為「申請不成立」之處分。原告不服，提
    起訴願，經遭駁回，遂提起本件行政訴訟。
二、兩造聲明：
　(一)原告聲明：
    1.訴願決定及原處分均撤銷。
    2.被告就註冊第0000000號「金牌台灣啤酒設計字」商標應
      為廢止其註冊之處分。
    3.訴訟費用由被告負擔。
　(二)被告聲明：
    1.駁回原告之訴。
    2.訴訟費用由原告負擔。
  (三)參加人聲明：
    1.原告之訴駁回。
    2.訴訟費用由原告負擔。
三、兩造之爭點：系爭商標指定使用於當時商標法施行細則第49
    條所定商品及服務分類表第32類之商品，是否該當現行商標
    法第57條第1項第1款之規定，而應予以廢止？
　(一)原告主張之理由：
    1.按「商標註冊後有自行變換商標或加附記，致與他人使用
      於同一或類似之商品或服務之註冊商標構成相同或近似，
      而有使相關消費者混淆誤認之虞者，商標專責機關應依職
      權或據申請廢止其註冊」商標法第57條第1 項第1 款著有
      明文。所謂自行變換商標或加附記使用，係指就註冊商標
      本體之文字、圖樣、色彩加以變更或加添其他文字圖樣，
      使得實際使用之商標與其註冊商標不同，且二者依社會一
      般通念已喪失其同一性者而言（被告93年11月28日發布之
      「商標法逐條釋義」第151 、152 頁參照）。判斷商標是
      否構成近似而有致相關消費者混淆誤認之虞，有被告所公
      告之「混淆誤認之虞」審查基準（下稱審查基準）可為參
      考。
    2.系爭商標有違商標法第57條第1 項第1 款之規定：
    (1)系爭商標圖樣變換後使用於市場之圖樣，與據以廢止之註
      冊第114970號「金牌」商標（下稱據爭商標，如附圖2所
      示）構成近似，且此變換使用乃系爭商標所有人所自承，
      原處分與訴願決定亦更已明確認定：
    系爭商標圖樣係由中文「金牌台灣啤酒」六字所構成，其
      中「金牌台灣啤酒」六個字緊密結合成一體，並以反白之
      手法設計置於墨色之長方框中，整體並無可分割之部分。
      然於參加人網站搜尋可發現，參加人在實際使用系爭商標
      時，除了將「金牌」與「台灣啤酒」以上下排列之方式展
      現外，同時並將上列之「金牌」二字以鮮紅色突顯，至於
      「台灣啤酒」則為綠色書寫之字體，與綠色為主題之玻璃
      瓶或易開罐併同設計，鮮紅色之「金牌」二字顯然最為醒
      目，更成為引人注目之視覺焦點，其實際使用態樣整體呈
      現出來予人「金牌的台灣製啤酒」之寓目感受；至於原告
      據爭商標圖樣，則是單由「金牌」二字所構成。就系爭商
      標變換圖樣使用後之圖式與據爭商標圖樣相較，二者顯然
      均以「金牌」二字為設計主軸，不論在整體外觀或讀音方
      面皆相彷彿，以具有普通知識經驗之消費者，於購買時施
      以普通之注意，可能會有所混淆而誤認二者來自同一來源
      或雖不相同但有關聯之來源，應屬構成近似之商標，實屬
      無疑。
    系爭商標上下排列變換使用乃參加人所自承，且被告與訴
      願機關亦認同，觀諸原處分書所載「商標權人實際使用時
      固有將中文『金牌台灣啤酒』分為字體較小之『金牌』與
      字體較大之『台灣啤酒』上下並列而使用之情形‧‧‧刻
      意凸顯『金牌』」，以及訴願決定書所載「核其由左、右
      橫書排列方式，改為『金牌』與『台灣啤酒』上下分列方
      式，易使消費者認前者始為表彰商標，後者乃一般敘述文
      字，故難認與原註冊商標具同一性，應屬變換使用，又其
      變換使用後之圖樣與據爭商標圖樣相較，二者均有相同之
      中文『金牌』」，即可辨明。
    訴願決定既已明白指出「其變換使用後之圖樣與據爭商標
      圖樣相較，二者均有相同之中文『金牌』」，復在案情相
      同之另案判認二商標構成近似，卻獨獨在本案當中為不同
      之處置，顯已違反商標審查一致性與平等原則，茲舉陳前
      述案情與本案相同，並獲認定構成近似商標之另案供本院
      審酌：「本件商標圖樣上之『金牌啤酒』，與據以核駁註
      冊第0000000號『金牌台灣啤酒及圖』等4件商標之中文相
      較，予人印象及其主要識別皆有相同之『金牌』二字，以
      具有普通知識經驗之消費者，於購買時施以普通之注意，
      可能會有所混淆而誤認二商品來自同一來源或雖不相同但
      有關聯之來源，應屬構成近似之商標」（經濟部經訴字第
      09506177140號訴願決定書）。
    (2)系爭商標變換圖樣後使用於與據爭商標所指定使用之同一
      與類似商品，並有致相關消費者混淆誤認之虞，系爭商標
      之註冊應予廢止：
      系爭商標係指定使用於「啤酒、生啤酒、黑啤酒、淡啤酒、
      無酒精啤酒、濃色啤酒、麥酒、薑汁啤酒」等商品，而據
      爭商標則指定使用於「含酒精飲料、酒、啤酒」等商品，
      二者顯構成同一與類似。今觀諸參加人雖以一體設計之「
      金牌台灣啤酒」六字技巧性地閃避與據爭「金牌」商標構
      成近似之審查而順利獲准註冊，然其在營業上對外銷售啤
      酒產品時，則係以「金牌」與「台灣啤酒」上下分列以及
      紅、綠設色之方式加以明顯區隔，企圖給予消費者其為「
      金牌」的啤酒之寓目觀感。換言之，其所強調之主要部分
      在於與據爭商標完全相同之「金牌」二字，顯然係藉其「
      台灣啤酒」之識別力挾帶「金牌」二字過關以獲取商標註
      冊之保護，參加人此舉，顯已足令相關消費者無從區辨其
      營業上提供商品之產製來源。換言之，參加人已超過商標
      權所賦予的使用圖樣範圍，且侵犯原告註冊商標所表彰之
      商業信譽。
    3.據爭商標既享有註冊，意即享有排除他人相同與近似商標
      註冊之權利，參加人身為知名大廠卻仗「台灣啤酒」標識
      知名度之勢，強行挾帶他人同一與類似商品之註冊商標圖
      樣上「金牌」二字過關獲准註冊，此種行為已有搭便車之
      嫌，實際使用時更進一步以強調「金牌」二字之構圖以遂
      其欲專用「金牌」二字之意圖，消費者在購買系爭商標表
      彰商品時，極可能以「金牌」的（台灣啤酒）稱之，如繼
      續准許系爭商標享有註冊，則不啻鼓勵廠商日後均可以用
      此種方式申請商標註冊後變換使用，以搭他人商譽之便車
      ？如此一來，先註冊之商標權應如何保護？系爭商標實際
      行銷時所著重之「金牌」二字乃建築於違法之基礎上，並
      不因其投注多少資金進行廣告行銷而會有所改變，至此，
      系爭商標變換使用以至於與據爭商標構成近似而有致相關
      消費者混淆誤認之虞。
  4.系爭商標變換後使用於市場之圖樣，確與據爭商標構成近
      似，並有使相關消費者混淆誤認之虞，被告在本案採取與
      前案不一致之審查態度，違反行政自我拘束原則與禁反言
      原則：
    按判斷商標近似，應以商標圖樣整體為觀察，此乃係由於
      商標呈現在商品／服務之消費者眼前的是整體圖樣，而非
      割裂為各部分分別呈現。至於另有所謂「主要部分」觀察
      ，則係認為商標雖然係以整體圖樣呈現，然而商品／服務
      之消費者關注或者事後留在其印象中的，可能是其中較為
      顯著的部分，此一顯著的部分即屬主要部分。所以，主要
      部分觀察與整體觀察並非兩相對立，主要部分最終仍是影
      響商標給予商品／服務之消費者的整體印象（審查基準5.
      2.3參照）。
    系爭商標之註冊圖樣雖係由「金牌台灣啤酒」六字所組成
      ，然於實際使用時，業已將「金牌」與「台灣啤酒」分成
      上下二列，同時並將上列之「金牌」二字特別以鮮紅色予
      以突顯，其足以讓商品消費者產生關注之顯著部分或者事
      後留存在其印象中者，顯然應為「金牌」二字無疑，與據
      爭商標相較，二造商標均有引人注意之中文「金牌」，於
      外觀、觀念意涵予人相同之意念印象，以具有普通知識經
      驗之商品購買人，於購買時施以普通之注意，極有可能產
      生混淆而誤認二者來自同一來源之系列商標或雖不相同但
      有關聯之來源，應屬構成近似之商標，此有被告另案所為
      認定，可茲佐證。綜上，無論就審查基準所明文揭櫫之原
      則或被告於另案處分書所持見解觀之，本案系爭商標變換
      後使用之態樣實應認定與據爭商標構成近似且有致相關消
      費者混淆誤認之虞，至為明顯，由此可知，原處分乃違反
      審查基準與行政自我拘束原則之違法行政處分，不僅如此
      ，既然已於於案情雷同且商標具有同一性之前案作成近似
      認定，在本案竟作成不同認定，亦有違禁反言原則及平等
      原則，明顯偏袒參加人。
  5.本案情況已該當美國案例法上新興之反向混淆類型，系爭
      商標有違商標法第57條第1項第1款之規定，堪可斷定：
    「美國商標法之混淆之虞及其特殊態樣之研究」一文指出
      ：傳統形式的混淆，稱為正向混淆，或直接混淆，是指消
      費者誤認為，被告（標章的後使用者）的商品或服務，來
      自於與原告（先使用者）的商品或服務相同或有關聯的來
      源。但反向混淆，則是指消費者誤認為，原告的商品或服
      務，來自於被告或與被告關聯之來源。反向混淆的情景可
      被形容為：標章的後使用者的知名度、廣告、促銷等遠勝
      於先使用者，以致於「壓過」或「淹沒」先使用者在市場
      上的商業識別。反向混淆的典型情況為標章的先使用者為
      小公司，而標章尚未在消費者心中達到重要性，而後使用
      者為大公司，採取相同或近似的標章，從事廣泛使用、廣
      告、與促銷，以致於其標章「淹沒」市場。使得消費者遇
      到先使用者的標章時，反而誤認其商品的來源是後使用者
      。在反向混淆的情況，先使用者所遭受之損害，為其商標
      失去價值、失去對商譽的控制能力、以及失去進入新市場
      的能力。
    本案當中據爭商標雖未廣泛使用但已註冊在先，且以原告
      營業規模而言，亦有進入新市場的能力，參加人身為國內
      知名公司，設計商標付諸申請註冊之前卻未小心地作商標
      註冊檢索，以至採取與據爭商標相同或近似的商標，實際
      使用時甚至變更圖樣從事廣泛使用、廣告、與促銷，以至
      於其商標「淹沒」市場，造成先權利人之損害，使原告註
      冊商標失去價值，適構成前揭美國案例法上新興混淆之虞
      類型之一反向混淆，至此，系爭商標變換後使用於市場之
      圖樣實有造成相關消費者混淆之虞，已該當前開條款構成
      要件，至為明顯。
  (二)被告主張之理由：
    1.商標法第57條第1 項第1 款規定：商標註冊後，「自行變
      換商標或加附記，致與他人使用於同一或類似之商品或服
      務之註冊商標構成相同或近似，而有使相關消費者混淆誤
      認之虞者」，商標專責機關應依職權或據申請廢止其註冊
      。本款規定旨在避免註冊後就商標本體自行變換或加附記
      ，致與他人使用於同一或類似之商品或服務之註冊商標構
      成相同或近似，而使相關消費者對其所表彰之商品來源或
      產製主體發生混淆誤認之虞者而言。所謂「變換商標或加
      附記」係指商標權人就註冊商標本體之文字、圖形、色彩
      等加以變更或添加其他文字、圖形等。至商標權人有無變
      換加附記使用系爭商標之事實，應就客觀事實證據認定之
      。
    2.本件依參加人所檢附於同一或類似商品中，商標圖樣中含
      有「金牌」者之相關註冊資料，及其實際使用之廣告DM影
      本、桌上立式廣告牌、雜誌、特刊廣告及相關文宣影本等
      所刊登「金牌台灣啤酒」商品上載有「榮獲世界評選會特
      等金牌獎」字樣與台灣啤酒獲獎資料影本，參加人所稱「
      金牌」依其字義有金質獎牌之意，通常頒予競賽中獲得第
      一名者，該中文為坊間業者，尤其酒類製造者，常用以標
      榜其產品獲評選競賽獎或其產品品質優良及其使用「金牌
      」主要使消費者區別新舊商品，堪認「金牌」二字於酒類
      商品中應非相關消費者用以區別來源之唯一標誌。再者依
      參加人檢附之電視廣告光碟片、廣告DM影本、桌上立式廣
      告牌、雜誌、特刊廣告及相關文宣等證據資料影本，其所
      產製之「金牌台灣啤酒」商品，經參加人委請知名藝人伍
      佰製造電視廣告，並大量印製DM及於雜誌廣告宣傳，其系
      列商標所表彰之商譽已為相關事業及消費者所熟知。復再
      參酌原告並未檢附據爭商標之相關使用情形以供審酌，於
      市場相關消費者僅熟悉系爭商標等情形以觀，參加人於實
      際使用時固有將中文「金牌台灣啤酒」分為字體較小之「
      金牌」與字體較大之「台灣啤酒」上下並列而使用之情形
      ，然「金牌」於實際圖樣顯然較「台灣啤酒」為小，加以
      其上又有表達其獲獎之文字敘述，顯非刻意突顯「金牌」
      二字，其與據爭商標相較，二者雖有相同之中文「金牌」
      ，惟以中文「金牌」作為商標圖樣之獨創性及識別性不高
      ，近似程度顯然較低。且相關消費者僅熟知系爭商標，則
      依一般社會交易觀念，要難認會有使相關消費者誤認兩商
      標係屬同一系列之商標，而對其所表彰之商品來源產生混
      淆誤認之虞。
  (三)參加人主張之理由：
    1.原告係依商標法第57條第1項第1款之規定申請廢止系爭商
      標，惟該款之適用除商標權人有自行變換使用或為附記之
      行為，致其商標與他人商標構成近似外，更必須有致一般
      消費者產生混淆誤認之虞始有適用。
    2.參加人並未將系爭商標變換使用，且依參加人實際使用狀
      態與據爭商標不可能構成近似：參加人實際使用系爭商標
      時，雖將「金牌」二字列於上排，而將「台灣啤酒」四字
      列於下排而成上下二排併列，但整體字型字體與註冊之商
      標完全相同，並非將「金牌」經過特別設計，仍不失商標
      之同一性。參加人之所以如此使用，係因遷就瓶罐之圓柱
      體形狀，正面無法容納系爭商標「金牌台灣啤酒」六個字
      橫列表徵使然。又「金牌」與「台灣啤酒」雖然以不同顏
      色紅色及綠色表彰，但「金牌」二字之字體較小，而「台
      灣啤酒」四字之字體約為「金牌」之二倍以上，整體予人
      寓目感覺「台灣啤酒」四字最為醒目，成為最引人注目之
      視覺焦點，此外參加人使用時復有外文「Taiwan Beer」
      ，並以參加工廠所在地特殊建築物代表圖案，或以佐酒海
      鮮圖案作為裝飾，而據爭商標僅單純中文「金牌」二字，
      兩者外觀繁簡有別，予消費者之寓目觀感印象差異極大，
      其非近似之商標毫無疑義。
    3.據爭商標為弱勢商標，其識別性極為薄弱：據爭商標，原
      係以防護商標申請註冊，其作用在於加強保護正商標，該
      防護商標註冊迄今從未使用於啤酒商品。按商標係用來識
      別商品來源之功能，因其商標特徵不同而有強弱之別，原
      則上創意性商標其識別性最強，而以「習見」事物為內容
      之任意性商標，或以商品相關暗示性商標，其識別性較弱
      。以據爭商標「金牌」而言，依其字義有金質獎牌之意，
      通常頒給競賽中第一名者，該中文應屬習知習見之文字。
      坊間酒類製造者，常用以標榜其產品獲評選競賽得獎者或
      其產品品質優良，喜好在原有商標冠以「金牌」加以區別
      ，其目的並非以「金牌」為主商標，而業界或消費者亦不
      致以商標上綴連有「金牌」而產生混淆誤認之情事。例如
      「老虎」與「老虎金牌」、「起瓦士」與「金牌起瓦士」
      及「起瓦士金牌」、「馬爹利」與「金牌馬爹利」、「三
      多利」與「三多利金牌」等商標併存之事証，其所引人注
      目焦點者均為原使用之商標，而非「金牌」二字，故以「
      金牌」為商標之創意性不高，其識別性較弱。
    4.系爭商標為「著名商標」，且為消費者所熟悉之品牌，絕
      不可能產生混淆而誤認其來源：參加人之前身為台灣省菸
      酒公賣局，由於改制前台灣實施菸酒專賣達數十年，參加
      人所生產之菸酒商品成為國內消費者唯一的來源，尤以「
      啤酒」產品，金牌台灣啤酒經由藝人伍佰製造電視廣告，
      並印製大量廣告DM，在平面媒體或雜誌上長期大量廣告宣
      傳，系爭商標所表彰之商譽已為相關事業及消費者所熟知
      ，且目前啤酒市場參加人已有85% 之國內市佔率，更銷售
      至大陸、美國、加拿大及日本等國，深獲國內外消費者所
      喜愛，更多次獲得國內外評選比賽獎。另按判斷兩商標是
      否造成消費者混淆誤認者，應以該相同部分於各該商標圖
      樣中所佔比例之大小而定，更應參酌各該商標其他部分之
      圖樣整體，異時異地隔離觀察有無導致混同誤認以為斷，
      此見解業已為本院91年度訴字第3140號判決所採認。
    5.又據爭商標，其商標圖樣中之金牌二字係上下直書，並非
      左右橫寫，況且本件原告亦曾以此商標對系爭商標提出異
      議不成立，並經訴願、行政訴訟，經本院以94年度訴字第
      655號判決，認定兩商標非近似商標確定在案。
    理  由
一、按商標註冊後「自行變換商標或加附記，致與他人使用於同
    一或類似之商品或服務之註冊商標構成相同或近似，而有使
    相關消費者混淆誤認之虞者。」商標專責機關應依職權或據
    申請廢止其註冊，固為商標法第57條第1 項第1 款所明定。
    惟前揭條款之適用應以註冊商標變換或加附記使用後之商標
    圖樣，有與他人使用於同一商品或類似商品之註冊商標構成
    相同或近似，而有使相關消費者混淆誤認之虞者為要件。而
    衡酌商標圖樣是否構成近似，仍應以具有普通知識經驗之購
    買人，於購買時施以普通所用之注意，有無混同誤認之虞判
    斷之。
二、經查，系爭註冊第0000000 號「金牌台灣啤酒設計字」商標
    ，其商標圖樣係以墨色為底，上置自左至右橫書之「金牌台
    灣啤酒」六字（詳附圖1 所示）。然依原告檢附參加人網站
    上系爭商標使用於各種瓶身標籤等資料顯示，其實際使用後
    之系爭商標為「金牌」與「台灣啤酒」上、下分列，上列為
    中文字體較小之紅色「金牌」及下列為字體較大之綠色「台
    灣啤酒」等圖樣；核其由左、右橫書排列方式，改為「金牌
    」與「台灣啤酒」上、下排列方式，易使消費者認前者始為
    表彰商標，後者乃一般敘述文字，故難認與原註冊商標具同
    一性，應屬變換使用。又其變換使用後之圖樣與據爭之註冊
    第114970號「金牌」商標圖樣相較，二者均有相同之中文「
    金牌」，然以中文「金牌」作為商標圖樣之獨創性及識別性
    不高，近似程度顯然較低。且參加人之前身為台灣省菸酒公
    賣局，由於改制前台灣實施菸酒專賣達數十年，參加人所生
    產之菸酒商品為國內消費者唯一的來源，再系爭商標商品經
    參加人透過知名藝人伍佰代言及報章雜誌、電視媒體大量廣
    告宣傳，廣泛行銷於全國，凡此有參加人檢附之電視廣告光
    碟、廣告宣傳單、海報、桌上立式廣告牌、各類菸酒商品標
    貼、商標註冊證及行銷使用資料影本等附原處分卷可稽，堪
    認系爭商標所表彰之信譽已為相關業者或消費者所熟知。而
    原告於申請廢止階段、訴願階段迄至本院審理中均未檢附據
    爭商標之相關使用資料供審酌（按原告於本院94年度訴字第
    655 號審理中僅提出有使用據爭商標之正商標於沙拉油之資
    料，並無使用於酒類商品之證據），相較於系爭商標而言，
    相關消費者顯對系爭商標較為熟悉，而對據爭商標並不熟悉
    。因此，系爭商標雖有變換使用之事實，然客觀上消費者仍
    不會誤認為係與據爭商標之商品為相同或有相關性之來源，
    而無使相關消費者對其所表彰之商品來源或產製主體發生混
    淆誤認之虞。
三、原告訴稱其前以「金牌啤酒」商標註冊申請案，被告認與系
    爭商標近似而予核駁，本案被告卻為不同之處理，乃違反審
    查基準與行政自我拘束原則、禁反言原則、平等原則云云。
    惟查，該案被告係認該申請註冊商標與據以核駁商標（按除
    本件之系爭商標外，尚有第0000000 、0000000 、000000 0
    號商標）構成近似，且據以核駁商標因屬著名，原告之「金
    牌啤酒」商標註冊申請在後，有使相關消費者對其所表彰之
    商品來源或產製主體發生混淆誤認之虞，而予以核駁該件商
    標註冊申請案。而本件被告認系爭商標與據爭商標近似程度
    較低，且相關消費者僅熟知系爭商標，依一般社會交易觀念
    ，難認會有使相關消費者誤認兩商標係屬同一系列之商標，
    而對其所表彰之商品來源產生混淆誤認之虞。二案案情不同
    ，基於商標審查個案拘束原則，自不能比附援引，故被告並
    無違反審查基準及行政自我拘束原則、禁反言原則、平等原
    則之情事。
四、原告又訴稱本案情況已該當美國案例法上新興之反向混淆類
    型云云。惟查，系爭商標雖有變換使用之事實，然因系爭商
    標屬著名，相關消費者僅熟知系爭商標，依一般社會交易觀
    念，客觀上消費者仍不會誤認為係與據爭商標之商品為相同
    或有相關性之來源，而無使相關消費者對其所表彰之商品來
    源或產製主體發生混淆誤認之虞，故亦無原告所稱之反向混
    淆情事。
五、綜上所述，被告以二商標近似程度較低，系爭商標之實際使
    用，無使相關消費者對其所表彰之商品來源或產製主體發生
    混淆誤認之虞，而為申請廢止案不成立之處分，尚無不合。
    訴願決定予以維持，亦無不合。原告徒執前詞，聲請撤銷訴
    願決定及原處分，並命被告作成申請廢止案成立系爭商標廢
    止其註冊之處分，為無理由，應予駁回。
據上論結，本件原告之訴為無理由，爰依行政訴訟法第98條第1
項前段，判決如主文。
中    華    民    國    96     年    11     月    8   日
                        第四庭審判長法  官 陳國成
                                    法  官 李玉卿
                                   法  官 陳忠行
上為正本係照原本作成。
如不服本判決，應於送達後20日內，向本院提出上訴狀並表明上
訴理由，如於本判決宣示後送達前提起上訴者，應於判決送達後
20日內補提上訴理由書（須按他造人數附繕本）。
中　　華　　民　　國　　96　　 年　　11　 　月    8   日
 　　  　　　　　　　    　         書記官  陳又慈
